Inventaris van het archief van het Nederlandse Consulaat-Generaal te São Paulo (Brazilië), 1955-1964
Nationaal Archief, Den Haag
Nederlands Consulaat-Generaal te São Paulo (Brazilië)
Consulaat-Generaal São Paulo
1955-1964
Z265
1.60 meter; 167 inventarisnummers.
Overheid
Nationaal Archief, Den Haag
Nederlands Consulaat-Generaal te São Paulo (Brazilië), 1955-1964
Het archief bevat stukken betreffende de organisatie van de post, protocollaire zaken en over de ontwikkelingen in Brazilië op het gebied van juridische en sociale zaken, economie, cultuur, onderwijs en wetenschap, zoals het bezoek van Prins Bernhard aan Brazilië in 1959, smokkel door Nederlandse koopvaardijschepen, handelscontracten voor Nederlandse bedrijven in Brazilië en de Nederlandse kolonies in Brazilië.
Archiefvorming
Geschiedenis van de archiefvormer
Het Nederlandse consulaat-generaal in São Paulo behartigt de belangen van de Nederlandse regering. Daartoe onderhoudt het consulaat-generaal contacten met diverse instanties tot op het hoogste niveau van de regering. De kerntaken van het Nederlandse consulaat-generaal in Brazilië liggen op het gebied van politiek, economie en handel, ontwikkelingssamenwerking, consulaire zaken en pers- en culturele zaken. De bescherming en behartiging van de belangen van Nederlanders, die voor kortere of langere tijd in Brazilië verblijven, behoren ook tot de taken van het consulaat-generaal. In de periode 1955-1964 zijn de volgende consuls-generaal aangesteld geweest: J.L. Voute (1952-1957), mr. S. Baron van Heemstra (1957-1960), M.W.H. Baron van Collot d’Escury (1960-1963) en drs. Tj.A. Meurs (vanaf 1964).
Geschiedenis van het archiefbeheer
Het archief van het consulaat-generaal te São Paulo over de jaren 1955-1964 werd in 1979 overgebracht naar het ministerie van Buitenlandse Zaken. Het betrof een hoeveelheid van ongeveer 3 meter archiefbescheiden en daarnaast een verzameling agendaboeken, kasboeken, accusatiekaarten en een uitgebreid kaartsysteem. Het archief werd in 1981 door drs. R.T.G. Bos van het ministerie van Buitenlandse Zaken bewerkt.
De verwerving van het archief
Het archief is in 2011 door Ministerie van Buitenlandse Zaken overgebracht naar het Nationaal Archief, krachtens artikel 12 van de Archiefwet 1995
Het archief is krachtens bepalingen van de Archiefwet overgebracht.
Inhoud en structuur van het archief
2.05
Inhoud
Het archief bevat stukken betreffende de organisatie van de post, protocollaire zaken en dossiers over de ontwikkelingen in Brazilie op het gebied van juridische en sociale zaken, economie, cultuur, onderwijs en wetenschap. Te vinden zijn brieven en rapporten over onderwerpen als het bezoek van Prins Bernhard aan Brazilië in 1959, smokkel door Nederlandse koopvaardijschepen, handelscontracten voor Nederlandse bedrijven in Brazilië en aangelegenheden betreffende Nederlandse kolonies in Brazilië.
Selectie en vernietiging
Het archief van het consulaat-generaal in Brazilië is in 1981 geselecteerd door het ministerie van Buitenlandse Zaken, waarna 1 meter archiefbescheiden en voor de agendaboeken, accusatiekaarten en het kaartsysteem ongeveer 1,5 meter resteerde. De vernietiging heeft plaatsgevonden op basis van de vernietigingslijst van het ministerie van Buitenlandse Zaken uit 1960. Met het Nationaal Archief (NA) is afgesproken dat er tijdens de herbewerking van het archief in 2011 geen aanvullende selectie plaats zal vinden. Alle bescheiden die tot dit archief behoren, zijn aangemerkt als te bewaren. Met het NA is afgesproken geen koppeling te maken met handelingen uit de Basis Selectiedocumenten.
Aanvullingen
Voor dit archief worden geen aanvullingen verwacht.
Ordening van het archief
De indeling van het archief is gebaseerd op de archiefcode van het ministerie van Buitenlandse Zaken zoals deze in 1978 is vastgesteld. Deze archiefcode bestaat uit 9 hoofdrubrieken met een nadere onderverdeling. De hoofdindeling beslaat de volgende onderwerpen:
code 0
Algemeen
code 1
Organisatie
code 2
Protocol
code 3
Juridische aangelegenheden
code 4
Aangelegenheden van openbare orde, openbare zedelijkheid, openbare gezondheidszorg, openbare veiligheid, volkshuisvesting, leefmilieu
code 5
Waterstaat, verkeer en vervoer, verbindingen en elektronica
code 6
Economie, migratie, arbeid
code 7
Sociale aangelegenheden
code 8
Culturele en wetenschappelijke aangelegenheden, voorlichting
code 9
Staatkunde, landsverdediging, internationale organisaties
De benamingen van deze rubrieken met bijbehorende nummers zijn voor zover daar stukken van werden aangetroffen, overgenomen in deze nieuwe toegang. Dit impliceert dat de nummering van de rubrieken niet numeriek oplopend hoeft te zijn, maar kan verspringen. Wel is gekeken bij rubrieken of de daaraan gekoppelde archiefstukken ook alle genoemde onderwerpen uit de rubrieksnaam besloegen. Waar dit niet het geval was, is de rubrieksnaam aangepast.
Het codenummer is feitelijk een onderwerpsnummer. Dit betekent dat onder één onderwerp meerdere dossiers kunnen vallen die hetzelfde codenummer hebben. Voor het bepalen van de plaats van een archiefstuk binnen de inventaris is gekeken naar de code welke oorspronkelijk aan het archiefstuk is gegeven. Op basis van die code is het archiefstuk onder een rubriek geplaatst. Alleen in die gevallen waarin de gegeven code niet overeenkwam met de inhoud van het dossier, is deze code losgelaten en zijn de stukken geplaatst in de rubriek waar ze inhoudelijk thuis horen.
Aanwijzingen voor de gebruiker
Openbaarheidsbeperkingen
Volledig openbaar.
Materiële beperkingen
Aanvraaginstructie
Openbare archiefstukken kunnen online worden aangevraagd en gereserveerd. U kunt dit ook via de terminals in de studiezaal van het Nationaal Archief doen. Om te kunnen reserveren dient u de volgende stappen te volgen:
U maakt een profiel aan op www.gahetna.nl, en logt vervolgens in
Via de archiefinventaris (alleen de beschrijvingen met rode nummers) selecteert u het gewenste archiefstuk door op de knop 'Reserveren' te klikken
In het volgende scherm geeft u aan op welke dag u het archiefstuk wilt inzien
Indien u zich bevindt in de studiezaal en een tafelnummer heeft ontvangen kunt u dit nummer vermelden. Als u geen tafelnummer heeft kunt u tafelnummer 777 laten staan
Vervolgens bevestigt u uw reservering door deze te versturen.
Verwant materiaal
Beschikbaarheid van kopieën
Verwante archieven
Het archief is verwant aan het archief van het ministerie van Buitenlandse Zaken: Nederlandse Ambassade later Consulaat-Generaal Brazilië te Rio de Janeiro en te Sao Paulo, 1955-1974. Het Sao Paulo archief heeft betrekking op de periode vanaf 1965.
Beschrijving van de series en archiefbestanddelen
- Stukken van algemene aard, 1.
  - Algemeen (code 0), 1.1.
    - Agenda's, 1.1.1.
      - Agendaboeken, 1954-1964; 147-159; 13 delen
        - 1954 juli 2-1955 februari 2, 147; 7 dozen
        - 1955 februari 2-1955 oktober 24, 148
        - 1955 september 30-1956 mei 8, 149
        - 1956 mei-1956 december, 150
        - 1956 december-1957 september, 151
        - 1957 september-1958 oktober, 152
        - 1958 oktober 18-1959 november 10, 153
        - 1959 november 10-1960 augustus 29, 154
        - 1960 augustus 29-1961 juni 22, 155
        - 1961 juni 22-1962 mei 16, 156
        - 1962 mei 16-1963 maart 7, 157
        - 1963 maart 7-1963 november 18, 158
        - 1963 november 18-1964 september 8, 159
    - Kaartsysteem, 1.1.2.
      - Nederlanders woonachtig in Sao Paulo, 1955-1964; 160-166; 7 dozen
        - Aal - Byr, 160
        - Cap - Gur, 161
        - Haa - Kuij, 162
        - Laa - Nijk, 163
        - Oer - Sie, 164
        - Sim - Vijs, 165
        - Waa - Zijl, 166
    - Accusatiekaarten, 1.1.3.
      - Accusatiekaarten van het consulaat-generaal te Sao Paulo, 1962-1964; 167; 1 pak
- Stukken van bijzondere aard, 2.
  - Organisme (code 1), 2.1.
    - Algemeen (10), 2.1.1.
      - Jaaroverzichten van de jaren 1958 tot en met 1964; twee rapportage's over de post Sao Paulo (post reports) uit 1954 en 1959, 1954-1965; 1; 1 omslag
      - Correspondentie inzake het opnieuw instellen van een honorair consulaat in Santa Catarina, waarbij de voormalige standplaats Florianopolis gewijzigd wordt in Blumenau; sollicitatie van B.J. van de Meene naar de functie van honorair consul, 1962-1963; 2; 1 omslag
      - Correspondentie inzake de uitbreiding van het ressort van het consulaat-generaal Sao Paulo vanaf 1 juli 1959 met de staten Paraná, Santa Catarina, Rio Grande do Sul en de territoria Rondonia en Acre bij ministeriële beschikking van 8 juni 1959, 1959-1960; 3; 1 omslag
    - Behuizing (11), 2.1.2.
      - Correspondentie inzake de behuizing van de kanselarij, aangevuld met enkele plattegronden, 1955-1963; 4; 1 omslag
    - Personeel (13), 2.1.3.
      - Correspondentie inzake een liquidatieuitkering aan Alzira Nogueira, de schoonmaakster/huisbewaarster van het oude kanselarijgebouw, 1963; 5; 1 omslag
      - Stukken betreffende de verzekeringspolissen van mr. S. Baron van Heemstra, consul-generaal, 1958-1960; 6; 1 omslag
        Zie ook inventarisnummers 31 en 52
      - Personeelsdossiers, 1954-1967; 7-11; 5 omslagen
        - J.M. Heil, secretaresse en kanselier, 7
          Zie ook inventarisnummer 35
        - Mr. M.N. van Loon, vice-consul, 8
        - A.M. Monfils, administratieve kracht, 9
          Zie ook inventarisnummer 15
        - J.M.W. van der Sman-Van Diest, secretaresse, 10
          Zie ook inventarisnummers 17, 25 en 44
        - Mr. C.H.G. Witt, vice-consul, 11
          Zie ook ook inventarisnummer19
      - Getuigschrift ten behoeve van C. Vuist-Nuse, administratieve kracht, 1958; 12; 1 omslag
        Zie ook inventarisnummer 44
      - Correspondentie inzake de bij het consulaat-generaal werkzame Braziliaanse bodejongens Milton Bontempo, Miguel Feite Filho, Dorival Lino, Nadir Lino en Orlandeo Ernesto Pimenta, 1958; 13; 1 omslag
        Zie voor D. Lino ook inventarisnummer 23
      - Correspondentie inzake de voor het Servico Holandes de Informacoes werkzame loopjongens Fransico Lourival Torelli en Milton Geraldo Bontempo, 1955-1957; 14; 1 omslag
      - Correspondentie inzake aanstellingen, 1955-1959; 15-19; 5 omslagen
        - A.M. Monfils, administravieve kracht, 15
          Zie ook inventarisnummer 9
        - M. Sleutel-Berkhout, secretaresse, 16
        - J.M.W. van der Sman-Van Dienst, secretaresse/archivaresse, 17
          Zie ook inventarisnummers 10, 25 en 44
        - A.E. Halink Schöler bij het Nederlandse consulaat te Porto Alegre, 18
        - Mr. C.H.G. Witt, bevordering en vertrek, vice-consul, 19
          Zie ook inventarisnummer 11
      - Correspondentie inzake het vertrek van R.P. Wolff-Schrijvers van Zenden, secretaresse, 1955; 20; 1 omslag
      - Correspondentie inzake de arbeidsovereenkomsten, 1955-1964; 21-27; 7 omslagen
        - C. Aperecida Bertan, telefoniste, 21
        - G.J. Kramer, typiste, 22
        - D. Lino, 23
          Zie ook inventarisnummer 13
        - E.N.J. Rieder-Harloff, administratieve kracht, 24
        - J.M.W. van der Sman-Van Diest, secretaresse, 25
          Zie ook inventarisnummerd 10, 17 en 44
        - A.H. Thijssen-Slijper, administratieve kracht, 26
        - R.P. Wolff- Schrijvers van Zenden, secretaresse, 27
          Zie ook inventarisnummer 20
      - Correspondentie inzake het overlijden van consul Dirk Berkhout, 1966-1967; 28; 1 omslag
      - Correspondentie inzake benoemingen, 1957-1964; 29-34; 6 omslagen
        - De provisorische erkenning door de Braziliaanse regering van de benoeming van Tj. A. Meurs tot consul-generaal der Nederlanden te Sao Paulo, 29
        - Reacties op en exequatur van Baron M.W.H. Collot d Éscury tot consul-generaal, 30
        - Reacties op, exequatur van, bevordering van en afscheid van mr. S. Baron van Heemstra, 31
          Zie ook inventarisnummers 6 en 52
        - F.H. Menalda tot honorair consul te Porto Alegre, 32
          Zie ook inventarisnummer 46
        - Mr. A.G.O. Smit tot vice-consul, 33
        - Vice-consul T. van de Berg tot consul te Curitiba, 34
      - Correspondentie inzake bevorderingen, 1957-1960; 35-36; 2 omslagen
        - J.M. Heil, kanselier tweede klasse, 35
          Zie ook inventarisnummer 7
        - Mr. Q.P.A. de Marees van Swinderen, ambtenaar van de buitenlandse dienst vijfde klasse, 36
      - Correspondentie inzake de diplomatieke status van mr. A.J. Winsser, 1958; 37; 1 omslag
      - Mutatiestaten personeel, 1955-1964; 38; 1 omslag
      - Correspondentie inzake eervol ontslag, 1955-1963; 39-42; 4 omslagen
        - S.H. Fuldauer, vice-consul, 39
        - Ds. W.V. Muller, honorair consul te Curitiba, 40
        - A.P.J. du Pree, honorair consul te Santos, 41
          Zie ook inventarisnummer 43
        - V. Wigg, honorair consul te Rio Grande, 42
      - Correspondentie en afrekeningen inzake onderstand aan A.P.J. du Pree, oud-honorair consul te Santos, 1955-1959; 43; 1 omslag
        Zie ook inventarisnummer 41
      - Correspondentie inzake de beëindiging van het dienstverband van J.M.W. van der Sman en C. Vuist, 1958-1959; 44; 1 omslag
        Zie ook inventarisnummers 10, 17, 25 voor Van der Swan en 12 voor Vuist
      - Correspondentie inzake het uitbetalen van niet genoten verlofdagen aan Alcina da Silva, secretaresse, 1956-1957; 45; 1 omslag
      - Correspondentie inzake klachten met betrekking tot de taakopvatting van F.H. Menalda, honorair consul te Porto Alegre, 1959-1963; 46; 1 omslag
        Zie ook inventarisnummer 32
      - Correspondentie inzake sociale voorzieningen voor Braziliaanse personeel, 1956-1958; 47; 1 omslag
    - Post- en archiefzaken (15), 2.1.4.
      - Ledenlijst van de Nederlandse Associatie (Associacao Neerlandesa) Rio de Janeiro, 1960; 48; 1 omslag
      - Correspondentie inzake de archiefadministratie, waaronder de overdracht van het archief en het proces-verbaal van vernietiging, 1958-1964; 49; 1 omslag
  - Protocol (code 2), 2.2.
    - Decoraties, onderscheidingen, versierselen (26), 2.2.1.
      - Correspondentie inzake Koninklijke Onderscheidingen aan Nederlanders en Buitenlanders, 1955-1964; 50-53; 4 omslagen
        - Decoraties aan Nederlanders: Ridder in de Orde van Oranje Nassau S.H. Fuldauer, L. de Geus en C. Muller-Sisco; Officier in de Orde van Oranje Nassau D. Berkhout, Baron M.W.H. Collot d Éscury, A. Löwenstein, Tj.A. Meurs, ds. W.V. Muller, J. Roberts, P.J.G. Pennings, Pater A.F.M. Switzar en J.B. Versteeg, 50
        - Decoraties aan buitenlanders: Ridder in de Orde van Oranje Nassau S. la Fuente, dr. A.G. Jacob, Kiochi Suziki en dr. P. de Tarso; Officier in de Orde van Oranje Nassau A. Ferraz Diniz, V. Wigg en L. Wijns; Grootkruis prof. E. Leme; Commandeur in de Orde van Oranje Nassau dr. L. Pacheco Ferreira, dr. J.F. Paes de Barros Netto, dr. C. Procopio en dr. O.T.M. Sobrinho; teruggave wegens overlijden ir. H.D. de Vasconcellos, 51
        - Commandeur in de Orde van Verdiensten van Spanje: Baron van Heemstra, 52
          Zie ook inventarisnummers 6 en 31
        - Moyses Lupion, gouverneur van de staat Paraná en Piotr Glowacki, consul-generaal van Polen in Curitiba, 53
    - Benadering Koninklijk huis, staatshoofd, regeringspersonen (27), 2.2.2.
      - Correspondentie en rapportages inzake bezoeken van verschillende personen en organisaties aan Brazilië, 1958-1963; 54-71; 18 omslagen
        - Prins Bernhard, 54
          Doos 4
        - Programma van het bezoek van prins Bernhard, 55
        - Abdullah Yusuf Alghanim en Khaled Mohammed Jaffar, vertegenwoordigers van de regering van Koeweit, 56
        - Heinrich von Brentano, Duitse minister van Buitenlandse Zaken, 57
        - Groothertog en Groothertogin van Luxemburg, 58
        - President Eisenhower, Verenigde Staten, 59
        - President de Gaulle, Frankrijk, 60
        - President Gronchi, Italie, 61
        - Inter-Amerikaanse Defensie Groep, 62
        - Ex-koning Leopold van België, 63
        - Dr. Henricj Lübke, president van West-Duitsland, 64
        - André Malraux, minister van Staat voor culturele aangelegenheden en Antoine Pinay, minister van Financiën, Frankrijk, 65
        - President Adolfo Lopez Mateos, Mexico, 66
        - Prins en Prinses Mikasa, Japan, 67
        - Prins Philip, Hertog van Edinburgh, 68
        - President Soekarno, Indonesie, 69
        - Dr. G.M.J. Veldkamp, minister van sociale zaken en G.H.J. Kraan, plaatsvervangend regeringscommissaris voor de emigratie, 70
        - P. Wigny, Belgische minister van Buitenlandse Zaken, 71
      - Correspondentie inzake staatsbezoeken aan Nederland, 1955-1962; 72-74; 3 omslagen
        - Dr. R.C. Abreu Sodré, voorzitter van de wetgevende vergadering van de staat Sao Paulo, 72
        - Prof. dr. Lucus Nogueira Garcez, ex-gouverneur van de staat Sao Paulo, 73
        - Janio Quadros, gouverneur van de staat Sao Paulo, 74
      - Bijzondere gebeurtenissen (271), 2.2.2.3.
        - Correspondentie naar aanleiding van het overlijden van Prinses Wilhelmina, waaronder het programma van een bijeenkomst van de Nederlandse gemeenschap in Sao Paulo, 1962-1963; 75; 1 omslag
        - Lijsten van genodigden bij diverse gelegenheden en recepties, 1959-1964; 76; 1 omslag
      - Reizen (272), 2.2.2.4.
        - Rapportages inzake dienstreizen: mr. A.G.O. Smit, Consulaat Porto Allegre; Baron Collot d' Escury, Consulaat Santos; drs. Tj.A. Meurs, Santa Catarina, Rio Grande do Sul en Parana, 1962-1965; 77; 1 omslag
  - Juridische Aangelegenheden (code 3), 2.3.
    - Correspondentie inzake aanvragen voor uitkeringen op grond van de regeling voor uitkeringen aan nazi-vervolgden van 10 juni 1963, 1963-1964; 78; 1 omslag
    - Correspondentie inzake een rehabilitatie uitkering voor S. Steevensz, Indisch oorlogsslachtoffer, 1948-1955; 79; 1 omslag
    - Correspondentie inzake de bevoegdheden van het consulaat-generaal te Sao Paulo, 1954-1956; 80; 1 omslag
    - Ter kennisneming een overzicht tot behoud van de Nederlandse nationaliteit, 1955-1964; 81; 1 omslag
    - Stukken betreffende het vervoeren van contrabande naar Brazilië aan boord van de schepen 'Ruys', 'Boissevain' en 'Straat Makassar' van de Royal Interocean Lines, 1956-1957; 82; 1 omslag
    - Stukken betreffende de aanvraag voor een akte van bekendheid door de weduwe B. Vos-Lappeman in verband met de nalatenschap van haar echtgenoot, wijlen Maurits Vos, gestorven in Sobibor rond maart 1943, 1956-1958; 83; 1 omslag
    - Stukken betreffende een ten onrechte aangegane borgstelling op verzoek van de Indústria Metalurgica Sultana door de consul te Porto Allegre, 1961-1962; 84; 1 omslag
    - Stukken betreffende het aannemen van de geslachtsnaam Bosgoed door Norma, pleegdochter van wijlen Maarten Bosgoed, 1959; 85; 1 omslag
  - Openbare orde, paspoorten en visa, gezondheidszorg (code 4), 2.4.
    - Overzicht van ingetrokken paspoorten, 1956-1964; 86; 1 omslag
    - Stukken betreffende correspondentie inzake de toelating van H. Jenö en G. Beczala, 1958-1960; 87; 1 omslag
    - Stukken betreffende voorgenomen vestigingen in Nederland, 1963; 88-89; 2 omslagen
      - J. Glaser, 88
        Doos 5
      - A.F.A. de Kroon, 89
  - Vervoer (code 5), 2.5.
    - Stukken betreffende het plan van gouverneur Brizola om Porto Alegre beter toegankelijk te maken voor de scheepvaart, in samenwerking met de Koninklijke Nederlandse Maatschappij voor Havenwerken N.V. te Amsterdam, 1960-1962; 90; 1 omslag
    - Correspondentie inzake het functioneren van de haven van Santos, 1962-1963; 91; 1 omslag
    - Correspondentie en rapportage inzake hydro-elektrische projecten, 1956-1962; 92-93; 2 omslagen
      - Project Urubupungá in de rivier de Paraná, 92
        Doos 6
      - Project in de rivier Vale do Paraiba, 93
    - Correspondentie inzake schepen en scheepsdocumenten: de problemen met het Griekse schip 'Lampsis' wegens overbelading; de scheepsverklaring van ms. 'Eemland' inzake het dodelijke ongeval aan boord van douane-inspecteur Alcides Beherega; de scheepsverklaring van ms. 'Anna Christina', 1961-1962; 94; 1 omslag
    - Correspondentie inzake de mogelijke aanschaf van locomotieven en het verslag van een bezoek aan de Estrada de Ferro Sorocabana, 1960; 95; 1 omslag
    - Correspondentie inzake de KLM-vertegenwoordiging in Sao Paulo, 1955; 96; 1 omslag
  - Handel en economie (code 6), 2.6.
    - Stuk betreffende de economische toestand en vooruitzichten van Brazilie, z.d.; 97; 1 stuk
    - Brochure van de Associacao Europeia de Comércio Livre inzake de economische instellingen en organen, 1961; 98; 1 omslag
    - Correspondentie inzake de betrekkingen tussen Brazilië en de Europese Economische Gemeenschap (EEG); het standpunt van Brazilië ten opzichte van de EEG; de samenwerking van Kamers van Koophandel in EEG verband in Zuid-Amerika; een artikel uit de Pauliaanse pers, 1958-1964; 99; 1 omslag
    - Correspondentie inzake de economische ontwikkeling van Paraná en Rio Grande do Sul; de plannen voor een hoogoven bij Antonina; de tropische cultures in de kuststreek van Paraná; de Franse technische hulp door het Centre francais de documentation technique, 1961-1964; 100; 1 omslag
    - Correspondentie en rapportage inzake congressen te Sao Paolo, 1963-1964; 101-102; 2 omslagen
      - Het tweede congres van de Interamerican Economic and Social Council (IA-ECOSOC) van de Organization of American States (OAS), 101
      - UNIAOAC conferentie 20 november tot 24 november 1963 over de sociale en economische ontwikkeling van de Latijn-Amerikaanse landen, 102
    - Stukken betreffende algemene financiële berichtgeving, waaronder en overzicht van buitenlandse kapitaal in Brazilië inclusief het Nederlandse aandeel daarin, 1959-1961; 103; 1 omslag
    - Rapportage inzake de geldschaarste en de malversaties bij de Hollandse Bank-Unie te Sao Paulo, 1956; 104; 1 omslag
    - Rapportage inzake Braziliaans vluchtkapitaal, 1952; 105; 1 omslag
    - Rapportage inzake een wetsontwerp tot regeling van de positie van buitenlands kapitaal en van de overmaking van winsten, 1962; 106; 1 omslag
    - Statistieken met betrekking tot de kosten van levensonderhoud, 1961-1964; 107; 1 omslag
    - Correspondentie en rapportage inzake: de maatregelen ter bestrijding van de inflatie; de malaise in diverse industrieën; de begrotingstekorten van de staat Sao Paulo, 1963-1964; 108; 1 omslag
    - Correspondentie en rapportage inzake: de Duitse industriële missie in Brazilië; de Japanse investeringen; de Joegoslavische investeringen; een overzicht van maatschappijen waarbij Nederlandse belangen betrokken zijn; de Alianca Brasileira para o progresso, 1959-1964; 109; 1 omslag
    - Stuk betreffende het promoten van de Fokker 'Friendship', 1958; 110; 1 stuk
    - Correspondentie naar aanleiding van een Braziliaans persartikel inzake de vermindering van de Nederlandse koffie-aankopen in Brazilië, 1960-1961; 111; 1 omslag
    - Verslagen van vergaderingen van het kantoor van de Nederlandse Kamer van Koophandel te Brazilië te Sao Paulo, 1959-1964; 112; 1 omslag
    - Rapportage inzake de bevordering van de handel: Braziliaanse koffie-export naar Rusland en Hongarije; Russische olie naar Brazilië in ruil voor cacao; handelsmissies van China, de DDR en Nieuw Zeeland, 1959-1962; 113; 1 omslag
    - Overzicht van de Nederlandse vestigingen in Brazilië met aantallen Nederlandse personeelsleden, 1956; 114; 1 omslag
    - Rapportage inzake een bijeenkomst van de vertegenwoordigers van de Nederlandse landbouwcoöperaties in Brazilië, 1963; 115; 1 omslag
    - Rapportage inzake de ontwikkeling van de rubbercultures in de zuidelijke kuststreek van Sao Paulo, 1958-1962; 116; 1 omslag
    - Jaarverslag van de souschef van de emigratie afdeling van de ambassade te Rio, met Pauliaans commentaar, 1955-1956; 117; 1 omslag
    - Correspondentie inzake de migratiemogelijkheden: mogelijkheden tot vestiging in Brazilië; immigratie uit Belgische Congo; de plannen tot het stichten van landbouwkolonies van J. Wischral en W. van Riemsdijk, 1957-1963; 118; 1 omslag